# 基建期间的采矿权利息资本化是否可行？

提问人：无名竖子 时间：2012-12-13 13:17:09
诸位：请教一个问题，某公司以贷款形式收购了一批基建煤矿，将收购以后继续基建，并已将采矿权证转至公司名下，由于拟用煤矿开工后收益支付贷款，因此一直未支付贷款，请问是否可以将采矿权跟煤矿基建视同一个资产组将借款费用全部资本化（采矿权拟采用产量法摊销），适用《企业会计准则第 17 号——借款费用》第 14 条： “购建或者生产的符合资本化条件的资产的各部分分别完工，且每部分在其他部分继续建造过程中可供使用或者可对外销售，且为使该部分资产达到预定可使用或可销售状态所必要的购建或者生产活动实质上已经完成的，应当停止与该部分资产相关的借款费用的资本化。 　　购建或者生产的资产的各部分分别完工，但必须等到整体完工后才可使用或者可对外销售的，应当在该资产整体完工时停止借款费用的资本化。” 此外某些基建煤矿实际已满足达到预定可使用状态的硬件条件，但是由于政府批文以及 18 大维稳之类的外部因素无法正常开工，该期间的利息是否可以资本化？ 谢谢！

回答人：chenyiwei
采矿权是一项单独确认的无形资产，在取得相关采矿权证照时，即应认为采矿权已达到预定可使用状态，所以用于收购采矿权的资本性支出相关的借款费用不能资本化。 采矿权并不是直到投入商业开采才算是“达到预定可使用状态”。尽管在正式投入商业开采之前还需要经过建设矿井及其他相关设施等程序，可能需时较长，但采矿权本身作为一项独立资产，并不需要在取得之后，另外再经过相当长时间的购建或者生产活动才能达到预定可使用状态。采矿权达到预定可使用状态的标志是：取得一项在指定区域、指定期限内开采指定矿种的权利，可为后续的矿井等设施建造、开采提供基本条件和前提，即可认为达到预定可使用状态。
另外，资产达到预定可使用状态的判断更主要地是看其自身的技术状态情况。如果实质上已经完工，但由于法律法规限制等原因导致无法投入正常使用的，不影响是否达到预定可使用状态的判断。

提问人：无名竖子 时间：2012-12-14 10:42:03
回复 ying0518 的帖子
《企业会计准则讲解 2010 》第十七章《借款费用》对借款费用开始资本化的时点解释的【例18—5】：某企业为了建设厂房购置了建筑用地，但是尚未开工兴建房屋，有关房屋实体建造活动也没有开始，在这种情况下即使企业为了购置建筑用地已经发生了支出，也不应当将其认为为使资产达到预定可使用状态所必要的购建活动已经开始。
这个例子我是否可以理解成企业为了建设厂房购置了建筑用地，同时开工兴建房屋，那就可以将企业为了购置建筑用地已经发生的支出认为为使资产达到预定可使用状态所必要的购建活动已经开始？也就是说购置建筑用地是整个工程的组成部分，相关的利息是可以在构建期间利息资本化的？ 同时“购置了建筑用地”是否可以认定为企业取得了土地使用权，土地使用权也是属于一项单独确认的资产，属于无需经过相当长时间的购建或者生产活动才能达到预定可使用状态的固定资产、投资性房地产和存货等资产。

回答人：chenyiwei
赞同此处ying0518意见。

提问人：馮小花 时间：2017-08-22 20:22:14
你好，请问下，如果我于今年 5 月借款拍下采矿权，但是采矿权证需要明年 7 月才能办妥拿到，那么我从今年到我拿到采矿权证的期间内，借款利息是否可以资本化？

回答人：chenyiwei
不可以。

提问人：ken_dream 时间：2018-01-06 22:34:08
陈版，遇到一类情况，客户核算的采矿权是以“应缴纳的采矿权价款”确认的，同时，采矿权价款是分期付款支付的，于是，在客户基建期间会产生分期支付相关的利息，这块利息按您的解释应也不能资本化？ 目前我们内部有争论的地方是，根据法规，采矿权是没有办法单独转让实现现金流的，只能等井巷设备投产之后在企业发生类似重组事项时变更采矿权主体而实现转让，或者通过开采销售实现现金流入。因为，根据《中华人民共和国国务院令第 242 号 探矿权采矿权转让管理办法》，采矿权只有在如下情况才能转让：
已经取得采矿权的矿山企业，因企业合并、分立，与他人合资、合作经营，或者因企业资产出售以及有其他变更企业资产产权的情形，需要变更采矿权主体的，经依法批准，可以将采矿权转让他人采矿。
而且转让条件是： （一）矿山企业投人采矿生产满 1 年； （二）采矿权属无争议； （三）按照国家有关规定已经缴纳采矿权使用费、采矿权价款、矿产资源补偿费和资源税； （四）国务院地质矿产主管部门规定的其他条件。 国有矿山企业在申请转让采矿权前，应当征得矿山企业主管部门的同意。
鉴于采矿权的以上特点，其实采矿权跟井巷资产是不可拆分的资产组，而且只有井巷设备完工，该资产组才能达到可使用状态。如果井巷设备不投产，采矿权无法单独达到可使用状态？ 这样考虑的话，无形资产-采矿权的确认时点应该是是什么时候？基建期的采矿权价款分期支付产生的利息能否资本化？能的话，资本化到什么项目？
谢谢您

回答人：chenyiwei
购买采矿权的相关借款利息支出不能资本化。采矿权虽然不能单独转让或使用，但去状态仍然独立于其他资产，购入时即达到预定可使用状态。